【裁判字號】    97,財管,22
【裁判日期】    970508
【裁判案由】    指定遺產管理人
【裁判全文】
臺灣屏東地方法院民事裁定              97年度財管字第22號
聲  請  人  屏東縣林邊區漁會
法定代理人  丙○○
代  理  人  乙○○
上列聲請人聲請選任被繼承人甲○○之遺產管理人事件，本院裁
定如下：
    主  文
選任張宗隆律師為被繼承人甲○○（男，民國三十一年四月六日
出生，身分證統一編號：Ｚ000000000號）之遺產管理
人。
程序費用新台幣壹仟元由被繼承人甲○○之遺產負擔。
    理  由
一、本件聲請意旨略以：被繼承人甲○○（民國31年4 月6 日出
    生、身分證統一編號：Ｚ000000000號、最後住所地為屏東縣
    林邊鄉○○村○○路11號）前向屏東縣林邊區漁會借款，惟
    被繼承人業於95年12月9 日去世，其所有順位繼承人均已死
    亡或聲明拋棄繼承，是否仍有應繼承之人不明，而其親屬會
    議並未於繼承開始後1 個月內選定遺產管理人，致聲請人無
    法對被繼承人遺產行使權利，為確保聲請人之權利，爰依民
    法第1176條第6 項後段、第1178條第2 項規定，聲請指定被
    繼承人之遺產管理人，並提出本院木民執癸字第94執11521
    號債權憑證影本、本院惠家協字第0960020591號函影本、戶
    籍謄本、財產歸屬資料清單、繼承系統表等件為證。
二、按繼承開始時，繼承人有無不明者，由親屬會議於一個月內
    選定遺產管理人；無親屬會議或親屬會議未於前條所定期限
    內選定遺產管理人者，利害關係人或檢察官，得聲請法院選
    任遺產管理人，並由法院依公示催告程序，定六個月以上之
    期限，公告繼承人，命其於期限內承認繼承；又被繼承人之
    所有繼承人均拋棄其繼承權者，準用關於無人承認繼承之規
    定，民法第1177條、第1178條第2 項、第1176條第6 項分別
    定有明文。
三、查聲請人主張其為被繼承人甲○○之債權人，被繼承人於95
    年12月9 日死亡，其所有順位之繼承人均已死亡或向本院為
    拋棄繼承之意思表示，又被繼承人之親屬會議未於繼承開始
    後1 個月內選定遺產管理人等情，業經聲請人提出本院木民
    執癸字第94執11521號債權憑證影本、本院惠家協字第09600
    20591 號函影本、戶籍謄本、財產歸屬資料清單、繼承系統
    表等件為證，自堪信為真實。揆諸首揭法條規定與說明，聲
    請人既為被繼承人甲○○之債權人，應屬利害關係人無疑，
    其向本院聲請選任被繼承人甲○○之遺產管理人，當屬有據
    。本院審酌被繼承人之繼承人均已拋棄繼承，應無意願擔任
    遺產管理人，並認為張宗隆律師乃屏東律師公會成員，法學
    素養深厚，與聲請人及被繼承人間均無何利害關係，有利於
    管理及處理被繼承人甲○○後序之遺產問題，爰依聲請選任
    張宗隆律師為被繼承人甲○○之遺產管理人。
四、依非訟事件法第24條第1 項、第157 條，裁定如主文。
中    華    民    國    97    年    5     月    8     日
                        家事庭法  官  林美靜
以上正本係照原本作成。
如不服本裁定應於送達後10日內向本院提出抗告狀，並繳納抗告
費新臺幣1,000元。
中    華    民    國    97    年    5     月    8     日
                              書記官  葉祝君


司法院資訊處製作；財團法人民間司法改革基金會備份。
